臺灣桃園地方法院刑事判決　　　　　　99年度審訴字第2581號
公　訴　人　臺灣桃園地方法院檢察署檢察官
被　　　告　廖文雄
上列被告因違反毒品危害防制條例案件，經檢察官提起公訴（99
年度毒偵字第5344號、99年度毒偵字第5373號、99年度毒偵字第
5374號），嗣於本院準備程序進行中，被告就被訴事實為有罪之
陳述，經本院告知簡式審判程序意旨，並聽取公訴人及被告之意
見後，本院合議庭裁定改由受命法官獨任依簡式審判程序審理，
並判決如下：
    主  文
廖文雄施用第一級毒品，累犯，處有期徒刑壹年；又施用第一級
毒品，累犯，處有期徒刑壹年；又施用第一級毒品，累犯，處有
期徒刑壹年。應執行有期徒刑貳年拾月。
    事  實
一、廖文雄前於民國88年間，因施用毒品案件，經本院以88年度
    毒聲字第1575號裁定送觀察、勒戒後，認無繼續施用毒品之
    傾向，於88年6 月11日觀察、勒戒執行完畢釋放，並經臺灣
    桃園地方法院檢察署檢察官以88年度偵緝字第497 號為不起
    訴處分確定；又於前開觀察、勒戒執行完畢後5 年內之89年
    間，因施用毒品案件，經本院以89年度毒聲字第4024號裁定
    送觀察、勒戒後，認有繼續施用毒品之傾向，經本院以89年
    度毒聲字第4307號裁定令入戒治處所施以強制戒治，再經本
    院以89年度毒聲字第7811號裁定停止戒治併付保護管束，復
    經本院以90年度毒聲字第2107號裁定撤銷停止強制戒治，再
    令入強制戒治處所施以強制戒治，迄90年12月25日強制戒治
    執行完畢，該次施用毒品犯行，並經本院以89年度訴字第10
    02號判決判處有期徒刑7 月、4 月，應執行有期徒刑9 月確
    定，與另一施用毒品案經本院判處有期徒刑6 月確定並接續
    執行，於92年2 月27日假釋期滿執行完畢（於本案不構成累
    犯）。另於93年間，因違反槍砲彈藥刀械管制條例案件，經
    本院以93年度訴字第2129號判決判處有期徒刑1 年4 月，併
    科罰金新台幣10萬元確定；又於同年間，因施用毒品案件，
    經本院以93年度訴字第1907號判決判處有期徒刑8 月、6 月
    ，應執行有期徒刑1 年1 月確定。上開3 罪經以95年度聲字
    第2960號裁定合併定應執行刑有期徒刑2 年2 月確定，並接
    續執行前開罰金易服勞役之刑，於96年2 月12日縮刑期滿執
    行完畢。又於96年間因施用毒品案件，經本院以97年度審訴
    字第50號判決判處有期徒刑9 月確定，於98年3 月16日縮刑
    期滿執行完畢（於本案均構成累犯）。詎仍不知悔改，復基
    於施用第一、二級毒品之犯意，分別為下列犯行：
  (一)於99年7 月20日因竊盜案件為警查獲起回溯8 小時之某時，
    在桃園縣八德市大興里20鄰城仔頂5 之2 號住處內，將海洛
    因及甲基安非他命混合置入玻璃球吸食器內點火燒烤而吸食
    所產生之煙霧，以此方式同時施用第一級毒品海洛因及第二
    級毒品甲基安非他命1 次。嗣於同日因竊盜案件為警查獲後
    ，並經其同意後採集尿液送驗，結果呈甲基安非他命及嗎啡
    陽性反應。
  (二)又於99年8 月11日為警採尿時起回溯26小時之某時，在上址
    住處內，又以上開相同之方式同時實施用第一級毒品海洛因
    及第二級毒品甲基安非他命1 次。嗣於99年8 月10日下午2
    時26分許，在桃園縣楊梅市○○路與福德街口處，因另涉贓
    物案件為警查獲，並經其同意後採集尿液送驗，結果呈安非
    他命類及鴉片類陽性反應。
  (三)再於99年8 月18日傍晚，在上址住處內，以上揭相同之方式
    同時施用第一級毒品海洛因及第二級毒品甲基安非他命1 次
    。嗣另因毒品案件遭通緝，於99年8 月18日傍晚5 時許，在
    其住處內，而為警逮捕後查獲。嗣經其同意後採集尿液送驗
    ，結果呈安非他命類及鴉片類陽性反應。
二、案經桃園縣政府警察局中壢分局、楊梅分局、八德分局分別
    報告臺灣桃園地方法院檢察署檢察官偵查起訴。
    理  由
一、本案被告所犯係死刑、無期徒刑、最輕本刑為三年以上有期
    徒刑以外之罪，其於準備程序中就被訴事實為有罪之陳述，
    經本院告知簡式審判程序之旨，並聽取公訴人、被告之意見
    後，爰依刑事訴訟法第273 條之1 第1 項規定合議裁定由受
    命法官獨任進行簡式審判程序，合先敘明。
二、上開犯罪事實，業據被告廖文雄於本院行準備程序中及審理
    時坦承不諱。又被告為警查獲所採尿液經送驗後，鑑驗結果
    確呈甲基安非他命、嗎啡、安非他命類及鴉片類陽性反應，
    有桃園縣政府警察局中壢分局尿液暨毒品檢體真實姓名與編
    號對照表、桃園縣政府警察局楊梅分局被採尿人尿液暨毒品
    真實姓名與編號對照表、桃園縣政府警察局八德分局被採尿
    人尿液暨毒品真實姓名與編號對照表各1 份、桃園縣政府警
    察局中壢分局檢體監管紀錄表、楊梅分局檢體監管紀錄表各
    1 份、台灣檢驗科技股份有限公司濫用藥物檢驗報告共3 份
    及勘察採證同意書1 份在卷可稽，足認被告自白與事實相符
    而堪採信。又就被告於本院審理時供稱將海洛因與甲基安非
    他命混合同時施用之情，經法務部法醫研究所所提供之研究
    資料認係吸食毒品方法，此有法務部法醫研究所100 年8 月
    4 日法醫毒字第1000004314號函1 份附卷可參，且業據被告
    供承在卷。綜上，本件事證明確，被告犯行足堪認定，應予
    論罪科刑。
三、核被告所為，係犯毒品危害防制條例第10條第1 項之施用第
    一級毒品罪及同條例第10條第2 項之施用第二級毒品罪。又
    其施用前持有第一級毒品海洛因及其施用前持有第二級毒品
    甲基安非他命之低度行為，應各為施用毒品之高度行為所吸
    收，均不另論罪。被告同時施用第一級毒品海洛因及第二級
    毒品甲基安非他命，係一行為觸犯上開二罪名，為想像競合
    犯，應依刑法第55條前段之規定，從較重之施用第一級毒品
    罪論處。至於起訴意旨以被告所犯各次施用毒品犯行間，應
    分論併罰，惟尚乏證據可資佐證被告係分別施用，是所論容
    有未洽，附此敘明。被告所犯上開3 罪間，犯意分別，行為
    有異，應分論併罰。又被告有事實欄所載之科刑及執行紀錄
    ，此有臺灣高等法院被告前案紀錄表1 份附卷可稽，其於徒
    刑執行完畢後5 年內，故意再犯本件有期徒刑以上之3 罪，
    均為累犯，均應依法加重其刑。爰審酌被告前已有施用毒品
    前科，於本件復另行施用毒品，顯見其自身意志不堅，缺乏
    戒除毒癮之動機，其施用毒品足以導致精神障礙、性格異常
    ，甚至造成生命危險，戕害一己之身體健康，惟審酌其犯後
    終能坦承犯行及兼衡其智識程度、生活狀況等一切情狀，分
    別量處如主文所示之刑，並定其應執行之刑。
據上論斷，應依刑事訴訟法第273 條之1 第1 項、第299 條第1
項前段，毒品危害防制條例第10條第1 項、第2 項，刑法第11條
前段、第55條前段、第47條第1 項、第51條第5 款，判決如主文
。
本案經檢察官洪敏超到庭執行職務。
中    華    民    國    100    年     8   月    31    日
                      刑事庭法  官  許曉微
以上正本證明與原本無異。
如不服本判決，得自收受送達之翌日起10日內向本院提出上訴狀
（應附繕本），其未敘述上訴理由者，應於上訴期間屆滿後20日
內補提理由書狀於本院，上訴於臺灣高等法院。
                            書記官  林宜亭
中    華    民    國    100    年     8   月    31    日
附錄本案論罪科刑法條：
毒品危害防制條例第10條
施用第一級毒品者，處六月以上五年以下有期徒刑。
施用第二級毒品者，處三年以下有期徒刑。